【裁判字號】    96,簡上,1084
【裁判日期】    970710
【裁判案由】    竊盜
【裁判全文】
臺灣高雄地方法院刑事判決            96年度簡上字第1084號
上  訴  人
即  被  告  乙○○
上列上訴人因竊盜案件，不符本院高雄簡易庭中華民國96年10月
29日96年度簡字第6034號第一審判決（聲請簡易判決處刑案號：
96年度偵字第24139 號），提起上訴，本院管轄之第二審合議庭
判決如下：
    主      文
上訴駁回。
    事實及理由
一、本案犯罪事實、證據及理由，除補充被告於本院審理時之自
    白（本院卷第109 頁）為證據外，其餘均引用附件原審判決
    之記載（含檢察官聲請簡易判決處刑書）。
二、上訴意旨略以：被告長期處於精神不穩定之狀況，家中經濟
    貧困，無法提供被告較佳之醫療照護，被告及其父母均有身
    心障礙，發生本案後已與被害人成立和解，並賠償被害人之
    損失，原審判處被告拘役40天，未宣告緩刑，實屬過重，請
    求撤銷原判從輕量刑，或為緩刑或附條件緩刑之諭知。
三、上訴意旨原另以被告乙○○罹患一氧化碳中毒併腦神經病變
    、憂鬱症、失眠症，因上述障礙而使其無辨識能力或有辨識
    能力減低之情形，惟被告嗣於本院審理中稱：我當時一時貪
    心而拿東西，我現在想起來當時的行為是不對，我承認犯罪
    ，希望不要判那麼重（見本院卷109 頁至111 頁），是本院
    未將被告行為時之責任能力列為爭點，僅就被告不服之部分
    即原審量刑及未諭知緩刑是否妥適為審酌，合先敘明。
四、按量刑輕重，係屬事實審法院得依職權自由裁量之事項，苟
    已斟酌刑法第57條各款所列情狀而未逾越法定刑度，不得遽
    指為違法；關於刑之量定，係實體法上賦予法院得為自由裁
    量之事項，倘其未有逾越法律所規定之範圍，除顯有失出失
    入等科罰與罪責不相當之情形外，應予尊重，不得任意加以
    指摘（最高法院72年臺上字第6696號、75年臺上字第7033號
    判例意旨參照）。原審已就被告貪圖不法利益竊取他人財物
    之犯罪動機、其於偵查否認犯行之犯後態度、竊取之財物已
    返還被害人之犯罪所生損害，及被告教育程度為高職肄業、
    家庭經濟狀況非佳等一切情狀為謹慎之裁量，並無違法或顯
    然失出失入，亦無何科罰與罪責不相當之瑕疵可指，被告上
    訴指摘原審法院量刑過重，為無理由；而被告於為本件犯行
    後，另因施用毒品，分別經本院以96年度簡字第6447號及97
    年度審簡字第1003號判決各判處有期徒刑6 月確定，此有本
    院於97年6 月26日調閱之被告臺灣高等法院被告前案紀錄表
    在卷足憑，其於本案第二審宣判前，已因故意犯罪受有期徒
    刑以上刑之宣告，即與刑法第74條第1 項所列得宣告緩刑之
    要件不符，自難以被告已與被害人達成和解，而對被告上開
    犯行宣告緩刑，被告請求予以緩刑或命義務勞務之附條件緩
    刑，亦於法無據。綜上所述，被告以量刑過重及未諭知緩刑
    而提起上訴，為無理由，應予駁回。
據上論斷，應依刑事訴訟法第455 條之1 第1 項、第3 項、第36
8 條，判決如主文。
本案經檢察官甲○○到庭執行職務。
中    華    民    國    97    年    7     月    10    日
                  刑事第三庭  審判長法  官  蔡國卿
                                    法  官  李昆南
                                    法  官  蔡書瑜
以上正本證明與原本無異。
不得上訴。
中    華    民    國    97    年    7     月    10    日
                                    書記官  邱靜銘


司法院資訊處製作；財團法人民間司法改革基金會備份。
